【裁判字號】    98,訴,179
【裁判日期】    981118
【裁判案由】    違反稅捐稽徵法
【裁判全文】
臺灣臺北地方法院刑事判決               98年度訴字第179號
公  訴  人  臺灣臺北地方法院檢察署檢察官
被      告  甲○○
                      樓
被      告  際林企業有限公司
代  表  人  洪碧蓮
被      告
兼 上 一人
代  理  人  丁○○
上列被告因違反稅捐稽徵法案件，經檢察官提起公訴（97年度偵
字第19266號），本院判決如下：
    主  文
丁○○行使從事業務之人，明知為不實之事項，而登載於其業務
上作成之文書，足以生損害於公眾及他人，處有期徒刑陸月，減
為有期徒刑參月，如易科罰金，以銀元參佰元（即新臺幣玖佰元
）折算壹日; 又公司負責人，為納稅義務人以不正當方法逃漏稅
捐，處有期徒刑捌月，減為有期徒刑肆月，如易科罰金，以銀元
參佰元（即新臺幣玖佰元）折算壹日。應執行有期徒刑陸月，如
易科罰金，以銀元參佰元（即新臺幣玖佰元）折算壹日。
甲○○共同幫助納稅義務人以不正當方法逃漏稅捐，處有期徒刑
捌月，減為有期徒刑肆月，如易科罰金，以銀元參佰元（即新臺
幣玖佰元）折算壹日。
際林企業有限公司納稅義務人以不正當方法逃漏稅捐，處罰金新
臺幣伍萬元，減為罰金新臺幣貳萬伍仟元。
    事  實
一、丁○○自民國88年8月20日起至94年6月21日止擔任址設臺北
    市○○區○○路139號6樓際林企業有限公司（下稱際林公司
    ）之董事，為際林公司之負責人，同時以填發各類所得扣繳
    暨免扣繳憑單（以下簡稱扣繳憑單）為其附隨業務，乃從事
    業務之人。甲○○為際林公司現場監工。丁○○為際林公司
    負責人，竟基於以不正當方法使際林公司逃漏92年度之營利
    事業所得稅，及行使偽造業務上登載不實文書之犯意，以每
    位人頭新臺幣（下同）3800元之代價，商由工頭甲○○蒐集
    人頭，供際林公司申報薪資支出，以逃漏際林公司營利事業
    所得稅。甲○○竟基於幫助納稅義務人際林公司逃漏營利事
    業所得稅之犯意，以每提供一名人頭，可抽得800元之代價
    ，覓得與其有共同犯意聯絡之丙○○（業經臺灣嘉義地方法
    院以97年度嘉簡字第134號判處有期徒刑4月，減為有期徒刑
    2 月確定）代為蒐集人頭。丙○○除提供自己及其不知情之
    配偶戊○○、蘇敏珠等人之身分資料供際林公司申報支出如
    附表所示之薪資額外，為賺取報酬並盡速蒐集人頭供際林公
    司申報薪資，而以每提供一名人頭，可得3000元代價之方式
    ，覓得與其二人有共同幫助際林公司逃漏營利事業所得稅犯
    意聯絡之乙○○、吳啟南、高嘉聰（以上三人均業經臺灣嘉
    義地方法院以97年度嘉簡字第1044號分別判處有期徒刑4月
    ，均減為有期徒刑2月確定）分別提供自己或如附表所示不
    知情之吳明福等人之身分證明文件、切結書供際林公司分別
    申報如附表所示薪資額。甲○○取得相關文件後，交予時任
    際林公司負責人之丁○○申報，丁○○則再轉由不知情之萬
    誠會計事務所承辦人員，接續據以登載於其業務上作成92年
    度各類所得扣繳暨免扣繳憑單，虛列際林公司在92年間分別
    給付吳明福等19人分別如附表所示之薪資。嗣於93年5月28
    日再由不知情之會計事務所人員，持交際林公司92年度營利
    事業所得稅結算網路申報總表（內含有資產負債表及申報書
    等資料）向財政部臺北市國稅局提出申報，以為行使。際林
    公司共虛報薪資支出36 5萬2200元，因而逃漏92年度營利事
    業所得額高達86萬4105元。並致使吳明福等人因而增加該年
    度之綜合所得稅額，足生損害於吳明福等人及稅捐稽關對於
    稅捐管理之正確性及公平性。嗣因吳明福接獲財政部臺灣省
    南區國稅局綜合所得稅核定通知書92年度申報核定時，始悉
    上情，而提出檢舉。
二、案經吳明福檢舉由臺灣嘉義地方法院檢察署檢察官呈請臺灣
    高等法院檢察署檢察長令轉臺灣臺北地方法院檢察署檢察官
    偵查起訴。
    理  由
一、證據能力事項:
  (一)證人高嘉聰、吳啟南於偵查中業經具結之證詞，客觀上又無
    顯有不可信之情況，且被告等人對於其於偵查中之證詞亦不
    爭執，依刑事訴訟法第159條之1第2項規定，自得為證據。
  (二)證人吳啟南、高嘉聰於偵查中未經具結之證詞及證人盧孟寬
    、林雪蒨、林助龍、陳昭文、王俊凱、鄭安村、康雍乾、吳
    明福、吳慶輝等人於警詢中之陳述，雖未經具結，亦均未於
    本院審理時到庭作證，惟被告等人對於其等分別於偵查及警
    詢中之陳述，於本院調查證據時均不爭執，依同法第159條
    之5第2項規定，自亦均得為證據。
  (三)證人乙○○、丙○○、戊○○於偵查中業經具結之證詞，其
    中證人丙○○、戊○○復經於本院審理時傳訊由被告等人進
    行反對詰問，證人乙○○亦則本院依法傳拘，惟證人三人於
    偵查中之證詞既經具結，客觀上又無顯有不可信之情況。依
    同法第159條之1第2項規定，均得為證據。
二、認定本件犯罪事實所依憑之證據及理由:
    訊據被告丁○○固坦承自88年8月20日起至94年6月21日止擔
    任際林公司之董事，為際林公司之負責人，其將被告甲○○
    所提供之如附表所示吳明福等人之身分證明文件交予會計事
    務所承辦人員製作際林公司92年度所得扣繳暨免扣繳憑單，
    並進而據以申報際林公司當年度營利事業所得稅等情不諱;
    被告甲○○坦承為際林公司現場監工，以及將丙○○所交付
    如附表所示吳明福等人之身分證明文件予丁○○，供際林公
    司申報薪資支出等情不諱，惟被告丁○○、甲○○均矢口否
    認有何犯行，被告丁○○辯稱: 我請甲○○找包商作工程，
    現場由甲○○指揮，工程由丙○○承包，因丙○○沒有成立
    公司，所以要求丙○○將其工人的薪資由際林公司申報云云
    。被告甲○○辯稱: 我負責現場工人及機械調度，丙○○是
    臨時工頭，負責點工，薪水由丙○○領，工人資料是丙○○
    拿來給公司報帳的云云。另際林公司代表人洪碧蓮對於際林
    公司在92年度營利事所得稅申報時，提列如附表所示19人分
    別如附表所示金額之薪資為營業成本等情不諱，惟亦否認有
    何逃漏稅捐之犯行，並辯稱: 該期間負責人為丁○○，其均
    不知情云云。惟查:
  (一)被告丁○○自88年8月20日起至94年6月21日止擔任際林公司
    之董事，依法為際林公司負責人; 被告甲○○擔任際林公司
    現場監工，為被告丁○○、甲○○等二人所不爭執。並有際
    林公司登記資料在卷可稽（參偵字第19266號卷第2-27頁）
    。
  (二)如附表所示吳明福等19人，於92年間均未在際林公司任職，
    亦未領取際林公司之薪資等情，業據證人丙○○、戊○○於
    偵查及本院審理時、證人乙○○、吳啟南、高嘉聰於偵查中
    、證人吳明福於警詢及偵查中結證、證人盧孟寬、林雪蒨、
    林助龍、陳昭文、王俊凱、鄭安村、康雍乾、吳慶輝等人於
    警詢中分別作證在案（證人乙○○部分參偵字第19266號卷
    第39-40頁; 證人丙○○部分參偵字第19266號卷第38-40 頁
    及本院98年6月3日審判筆錄; 證人高嘉聰部分參交查字第92
    9號卷第26頁; 戊○○部分參交查字第929號卷第107-109及
    本院98年6月3日審判筆錄; 證人吳啟南部分參偵字第1926 6
    號卷第46-47頁; 證人吳明福部分參交查字第929號卷第128
    頁、交查字第425號卷第16頁; 證人盧孟寬、林雪蒨、林助
    龍、陳昭文、王俊凱、鄭安村、康雍乾、吳慶輝部分參交查
    字第929號卷第53-54、59-62、69- 71、73-74、83-86、95-
    96、129頁）。
  (三)被告丁○○將被告甲○○所交付之如附表所示吳明福等19人
    之身分證明文件，交由會計事務所承辦人員據以製作如附表
    所示金額之92年度所得扣繳暨免扣繳憑單19張後，再於93年
    5月28日由該會計事務所人員，將之提列為營業成本申報際
    林公司92年度營利事業所得稅，以及際林公司因提列如附表
    所示19人薪資，因而逃漏86萬4105元等情，為被告丁○○、
    際林公司代表人洪碧蓮所不爭執，且有財政部臺北市國稅局
    98年6月18日財北國稅審三字第0980236489號函暨所附92年
    度營利事業所得稅結算網路申報書資料封面、各類所得資料
    申以書、資產負債表、財政部臺北市國稅局92年度綜合所得
    稅BAN給付清單（參本院卷84-97頁）、財政部臺北市國稅局
    中北稽徵所98年8月12日財北國稅中北綜所一字第098002028
    1號函暨所附各類所得扣繳暨免扣繳憑單19張（參本院卷第
    138-148頁）在卷可查。又被害人吳明福因際林公司以其名
    義申報薪資，而遭國稅局核定追繳等情，除亦據證人吳明福
    陳述在案外，並有財政部臺灣省國稅局綜合所得稅核定通知
    書（92年度申報核定）在卷可按（參交查字第61號卷第3頁
    ）。
  (四)如附表所示吳明福等19人係被告甲○○請證人丙○○蒐集，
    證人丙○○則再轉委託證人高嘉聰、吳啟南、乙○○等人蒐
    集而來一節，亦據證人:
  (1)證人丙○○於97年12月19日偵查中結證稱: 甲○○要我找些
    人頭。後來我透過高嘉聰找人頭。我和甲○○一起去高嘉聰
    家，由甲○○請高嘉聰找人頭，當時高嘉聰、乙○○、吳啟
    南都在場。甲○○說好一人3800元，我抽800元，另外再以
    每個人頭3000元，由高嘉聰、乙○○、吳啟南去找人頭。人
    頭要提供身分證影本，我提供自己、戊○○、蘇敏珠證件。
    高嘉聰是在他的住處把人頭的證件影本及文件交給我等語（
    參偵字第19266號卷第38-39頁）;於97年3月3日偵查中結證
    :92 年底甲○○約我在嘉義某海產店，丁○○是甲○○介紹
    ，甲○○告知我丁○○就是我幫忙蒐集人頭資料的老闆。拜
    託我蒐集人頭只有甲○○，我請高嘉聰幫忙，高嘉聰再給我
    ，一個人頭3800元，我抽800元，其餘3000元交給高嘉聰、
    乙○○、吳啟南三人等語（參交查字第179號卷第42-43頁）
    。證人丙○○於本院審理時並再次重申上情（參本院64-67
    頁）在案。
  (2)證人高嘉聰於97年2月25日於偵查中所供: 是丙○○要我蒐
    集人頭資料，我一個人頭拿500元，2500元交給阿哲，我不
    知道乙○○押多少錢，是丙○○與乙○○談價錢，丙○○先
    找乙○○，乙○○再找我。等我收齊後，丙○○再到我家拿
    等語（參交查字第179號卷第31-32頁）、於97年8月14日偵
    查中供稱: 丙○○要乙○○幫忙找人頭，乙○○是我鄰居，
    丙○○就來我家要我幫忙找人頭報稅，我約找了10個，每個
    人頭我可以拿500元，提供者可以拿1500元至2000元，身分
    證影本是在我家拿走，錢也是當天就給等語（參他字第6417
    號卷第19頁）。
  (3)證人乙○○於97年12月19日偵查中結證稱: 是甲○○找我當
    人頭，甲○○、丙○○到高嘉聰住處，當時吳啟南也在場，
    甲○○說每人可以領3000元，只有提供身分證影本及報稅資
    料，我就當場提供證件影本及寫文件。吳啟南、高嘉聰也當
    場寫，我還有拿給我叔叔李文秀寫，再拿給甲○○，我當天
    就跟甲○○領到3000元等語（參偵字第19266號卷第39-40頁
    ）。
  (4)證人吳啟南於97年3月5日偵查中供稱: 沒有在際林公司斗六
    污水處理廠工程工作，有朋友要我的身分證去報稅，我把身
    分證交給阿仁，我個人拿到2000元，高玉珍也是等語（參交
    查字第179號卷第45、46頁），及於97年12月19日偵查中結
    證稱: 我認識乙○○，他問我要不要報稅領錢，我提供了我
    自己、高玉珍的身分證影本，我在高嘉聰家填寫資料，填完
    拿給乙○○，錢也是當天領的，在嘉義地檢署偵查中所供身
    分證交給綽號阿仁的男子是正確的等語（參偵字第19266號
    卷第46頁）。
  (5)證人丙○○、乙○○、吳啟南、高嘉聰等人就其等為何提供
    身分證明文件，及代為蒐集他人身分證明文件，供際林公司
    申報薪資等之證詞大抵相符。被告甲○○於本院審理時亦供
    稱: 「當時在海產店，被告丁○○拿給證人丙○○簽，我坐
    在旁邊，還有另外一個人在場。」等語，核與證人丙○○前
    開所證述:92 年底被告甲○○曾與其相在嘉義某海產店時，
    丁○○亦在現場之證詞相符。足認證人丙○○、乙○○、吳
    啟南、高嘉聰等人之證詞，應非子虛，而可採信。
  (五)被告甲○○、丁○○雖均坦承附表所示吳明福等員工之薪工
    卡及切結書均是證人丙○○所提供，惟均否認曾以上開代價
    指示證人丙○○代尋人頭供際林公司申報薪資，並執上詞置
    辯，惟查: 證人丙○○已於偵查及本院審理時堅詞未承包際
    林公司之工程，只是代為蒐集人頭供際林公司報稅已如前述
    。被告丁○○於96年6月4日偵查中結證: 丙○○是以個人名
    義承包，是調工，沒有合約書等語（參交查字第425號卷第
    72頁）。但其於97年2月25日偵查中供稱: 我不認識丙○○
    ，是她來工地領薪我才認識他等語（參交查字第179號卷第
    34頁）。嗣於本院98年3月6日準備程序中則供稱: 與丙○○
    簽約，但合約只有簽名，沒有寫合約金額，不曉得與丙○○
    商定的承攬費用等語（參本院卷第22頁）。被告丁○○前後
    所供已明顯互有出入。另被告甲○○於97年8月14日偵查中
    供稱: 丙○○有承包際林的工程等語（參他字第6417號卷第
    20頁），於本院98年3月6日準備程序中則供稱: 這是臨時僱
    工，我要幾個人就向丙○○叫人，他是一個臨時工頭，幫忙
    點工等語（參本院卷第22頁背面）。被告甲○○所述證人丙○○與際林公司間之關係，亦與被告丁○○上開所供顯不相
    符。果證人丙○○係際林公司之包工，被告丁○○豈會不認
    識證人丙○○。被告甲○○又豈會認為其只是協助點工之人
    而已。又果其間確有承攬之關係，則有關本工程之範圍及金
    額為何，屬合約之重要事項，時任際林公司負責人之被告丁○○豈有不知之理。參以被告丁○○及際林公司迄無法提出
    任何際林公司與證人丙○○所簽定之合約資料以供本院調查
    ，空言抗辯，且其等所辯各節，有前述前後不一及不合事理
    之情形，是本院認為其二人上開所辯各節，均為事後卸責之
    詞，不足採信。
  (六)綜上所述，本件事證明確，被告偽造文書等犯行，洵堪認定
    ，應予依法論科。
三、論罪科刑理由:
  (一)被告行為後，刑法業於94年2月2日修正公佈，95年7月1日起
    施行。按行為後法律有變更者，適用行為時之法律，但行為
    後之法律有利於行為人者，適用最有利於行為人之法律，刑
    法第2條第1項定有明文。茲本條係規範行為後法律變更所生
    新舊法律比較適用之準據法，本身尚無新舊法比較之問題，
    於新法施行後，應一律適用新法第2條第1項之規定，為「從
    舊從輕」之比較，先予敘明。又以本次刑法修正之比較新舊
    法，應就罪刑有關之一切情形，綜其全部罪刑之結果而為比
    較（最高法院95年5月23日95年度第8次刑庭會議決議參照）
    。經查：
  (1)被告行為時刑法第33條第5款規定：罰金為1元以上。經折算
    為新臺幣後，為新臺幣3元以上。修正後之刑法第33條第5款
    規定：罰金為新臺幣1000元以上。經比較新、舊法之結果，
    被告行為時之舊法對其較為有利。
  (2)關於定應執行刑之問題，修正前刑法第51條第5款規定：「
    宣告多數有期徒刑者，於各刑中之最長期以上，各刑合併之
    刑期以下，定其刑期。但不得逾20年。」，而修正後刑法第
    51條第5款規定：「宣告多數有期徒刑者，於各刑中之最長
    期以上，各刑合併之刑期以下，定其刑期。但不得逾30年。
    」，新法將宣告多數有期徒刑時，得定之應執行刑最高刑期
    提高為30年，是比較新舊法之結果，自以修正前之法律較有
    利於被告。
  (3)刑法第215條雖未經修正，但該條罰金刑部分，依修正後刑
    法第33條第5款之規定，最低額為新臺幣1,000元，惟依被告
    行為時之刑法第33條第5款規定，罰金之最低額僅新臺幣3元
    。比較修正前後之刑罰法律，適用修正後之規定，對被告顯
    未有利。
  (4)被告行為後刑法第28條亦有修正，修正前規定為：2人以上
    共同實施犯罪之行為者，皆為正犯。修正後之規定則為：2
    人以上共同實行犯罪之行為者，皆為正犯原「實施」之概念
    ，包含陰謀、預備、著手及實行等階段之行為，修正後僅共
    同實行犯罪行為始成立共同正犯。是新法共同正犯之範圍已
    有限縮，排除陰謀犯、預備犯之共同正犯。新舊法就共同正
    犯之範圍因此而有變更，自屬法律變更。而經比較新舊法結
    果，修正後之規定較有利於被告。
  (5)綜合上述各條文修正前、後之比較，固互有利與不利，依適
    用法律不宜割裂原則，自應整體適用被告行為時之法律，即
    修正前刑法之相關規定。
  (二)按營利事業填製扣繳憑單，係附隨公司業務而製作，屬業務
    上所掌之文書，而被告基於前揭公司及商號之實際負責人地
    位繼續反覆執行之事務，被告自為從事此項業務之人（最高
    法院72年度臺上字第5453號判決意旨參照）。又員工薪資扣
    繳憑單，係證明全年度支付員工薪資及代為扣繳綜合所得稅
    之情形，而為徵繳雙方課徵與申報綜合所得稅之依據，但既
    非為造具記帳憑證所根據之憑證，尚難認係屬商業會計法所
    規定之原始憑證，僅屬從事業務之人於業務上製作之文書（
    最高法院92年度臺上字第1624號判決亦同此意旨）。被告丁○○於92至93年間時任際林公司之董事，為公司之負責人，
    其提供如附表吳明福等19人之身分證明文件，列被害人吳明
    福等人之92年度薪資所得，進而利用不知情之會計事務所承
    辦人員，製作不實之92年度各類所得扣繳暨免扣繳憑單，向
    財政部臺北市國稅局申報稅捐，使際林公司逃漏依法應繳納
    之營利事業所得稅，並使被害人吳明福等人受追繳所得稅，
    自足以生損害於稅捐機關稽徵之正確性、公平性及被害人吳
    明福等人。是核被告丁○○所為係犯刑法第216條、第215條
    之行使業務登載不實文書罪，及稅捐稽徵法第47條第1款、
    第41條之公司負責人為納稅義務人以不正當方法逃漏稅捐罪
    。被告丁○○利用不知情之會計事務所承辦人員製作不實之
    扣繳暨免扣繳憑單及持向財政部臺北市國稅局申報，以為行
    使，為間接正犯。被告丁○○利用會計事務所人員製作不實
    所得扣繳暨免扣繳憑單19份，係被告丁○○為使際林公司逃
    漏稅捐之單一犯意，利用會計事務所人員一次所為之接續行
    為，為實質一罪。又被告丁○○明知不實之事項，登載於其
    業務上做成文書之行為後進而行使，其文書登載不實之低度
    行為應為行使之高度行為所吸收，不另論罪。再稅捐稽徵法
    第47條之規定，係將納稅義務人之公司刑事責任，於其應處
    徒刑範圍，轉嫁於公司負責人，其犯罪主體為公司，受罰之
    公司負責人乃屬「代罰」之性質，其本身並非逃漏稅捐之納
    稅義務人，亦即非犯罪之主體，此部分行為與公司負責人之
    其他犯罪行為之間，自無方法或結果之牽連關係（最高法院
    92年度台上字第4025號判決可資參照），是被告丁○○所犯
    公司負責人為納稅義務人以不正當方法逃漏稅捐罪與行使業
    務上登載不實之文書二罪間，應分論併罰。公訴意旨認被告
    丁○○所為係犯稅捐稽徵法第43條第1項幫助逃漏稅捐罪。
    惟承前所述，被告丁○○時任際林公司負責人，其為使際林
    公司逃漏稅捐，而以上述方式，商由甲○○等人代為收蒐人
    頭申報薪資支出；是核其所為應係犯稅捐稽徵法第47條第1
    款、第41條之公司負責人為納稅義務人以不正當方法逃漏稅
    捐罪。公訴意旨所認定之罪名，尚有未洽，惟其起訴之基本
    事實同一，本院自仍應予審理，並變更其起訴法條。另公訴
    意旨已於犯罪事欄載明被告丁○○利用會計事務所承辦人員
    製作如附表所示吳明福等19人之不實各類所得扣繳暨免扣繳
    憑單並持以申報之事實，惟論罪法條漏列刑法第216條、第2
    15條行使業務登載不實文書罪，亦有未洽，應予補充，附此
    敘明。
  (三)核際林公司所為係犯稅捐稽徵法第41條以不正當方法逃漏稅
    捐罪。被告甲○○所為，係犯同法第43條第1項幫助逃漏稅
    捐罪。又稅捐稽徵法第43條係對於逃漏稅捐之教唆或幫助行
    為特設之專條，為獨立之處罰規定，此所謂幫助，乃犯罪之
    特別構成要件，有別於刑法上之幫助犯，並非逃漏稅捐者之
    從犯，故二人以上者同犯該條之罪，應不排除共同正犯之適
    用（司法院第二廳78年11月24日（78）廳刑一字第1692號函
    覆及臺灣高等法院87年11月法律座談會參照）。被告甲○○
    上開犯行，與丙○○、吳啟南、乙○○、高嘉聰間有共同之
    犯意聯絡及行為分擔，均為共同正犯。
  (四)爰審酌被告丁○○藉由被告甲○○蒐集人頭，虛報被害人吳
    明福等人之薪資支出總額高達365萬2200元，致際林公司得
    以逃漏稅捐數額高達86萬4105元，且其二人犯後猶虛捏與證
    人丙○○間有承包工程之承攬關係，顯見其二人犯後並無悔
    意，犯後態度欠佳等一切情狀，分別量處如主文所示之刑。
  (五)本件被告等人犯上開之罪之犯罪時間之最後時間為93年5月
    28日，係在96年4月24日之前，且無中華民國九十六年罪犯
    減刑條例所定不得減刑之情形，爰均依同條例第2條第1項第
    3款規定各減其宣告刑2分之1。
  (六)被告丁○○及甲○○行為後，刑法第41條亦於上開期日修正
    ，罰金罰鍰提高標準條例先於95年5月17日刪除第2條，再於
    98年4月29日全面廢止。而被告於行為時之刑法第41條第1項
    前段規定：犯最重本刑為5年以下有期徒刑以下之刑之罪，
    而受6個月以下有期徒刑或拘役之宣告，因身體、教育、職
    業、家庭之關係或其他正當事由，執行顯有困難者，得以1
    元以上3元以下折算1日，易科罰金」，又依95年5月17日修
    正、98年4月29日廢止前罰金罰鍰提高標準條例第2條規定，
    就其原定數額提高為100倍折算1日，則被告行為時之易科罰
    金折算標準，應以銀元300元折算1日，經折算為新臺幣後，
    應以新臺幣900元折算為1日；惟94年2月2日修正公布之刑法
    第41條第1項前段則規定：犯最重本刑為5年以下有期徒刑以
    下之刑之罪，而受6個月以下有期徒刑或拘役之宣告者，得
    以新臺幣1千元、2千元或3千元折算1日，易科罰金。是比較
    修正前、後之易科罰金折算標準，以94年2月2日修正公布前
    之刑法規定，較有利於被告二人。被告丁○○及甲○○前開
    科刑減刑後之刑均未逾有期徒刑6 月．爰併依前開減刑條例
    第9條、修正前刑法第41條第1項前段、廢止前罰金罰金提高
    標準條例第2條等規定，分別諭知易科罰金之折算標準。被
    告丁○○所犯上開二罪，並定其應執行之刑及諭知易科罰金
    之折算標準。
據上論斷，應依刑事訴訟法第299條第1項前段，稅捐稽徵法第47
條第1款、第41條、第43條第1項，刑法第11條前段、第2條第1項
前段、第28條（修正前）、第216條、第215條、第41條第1項前
段（修正前）、第51條第5款（修正前），中華民國九十六年罪
犯減刑條例第2條第1項第3款、第7條、第9條、第10條第1項，刑
法施行法第1條之1，廢止前罰金罰鍰提高標準條例第2條，現行
法規所定貨幣單位折算新臺幣條例第2條，判決如主文。
本案經檢察官蔡彥守到庭執行職務
中    華    民    國    98    年    11    月    18    日
                  刑事第四庭  審判長法  官  郭惠玲
                                    法  官  李明益
                                    法  官  李桂英
上正本證明與原本無異。
如不服本判決，應於判決送達後10日內（應抄附繕本）向本院提
出上訴狀（上訴書狀應敘述具體理由。上訴書狀未敘述上訴理由
者，應於上訴期間屆滿後二十日內補提理由書於原審法院。）。
                                    書記官  嚴君珮
中    華    民    國    98    年    11    月    18    日
附錄本案論罪科刑法條:
稅捐稽徵法第41條
（逃漏稅捐之處罰）
納稅義務人以詐術或其他不正當方法逃漏稅捐者，處 5 年以下
有期徒刑、拘役或科或併科新台幣 6 萬元以下罰金。
稅捐稽徵法第43條
（教唆或幫助逃漏稅捐等之處罰）
教唆或幫助犯第 41 條或第 42 條之罪者，處 3 年以下有期徒
刑、拘役或科新台幣 6 萬元以下罰金。
稅務人員、執行業務之律師、會計師或其他合法代理人犯前項之
罪者，加重其刑至二分之一。
稅務稽徵人員違反第 33 條規定者，除觸犯刑法者移送法辦外，
處 1 萬元以上 5 萬元以下罰鍰。
稅捐稽徵法第47條
（法人或非法人團體負責人之刑責）
本法關於納稅義務人、扣繳義務人及代徵人應處徒刑之規定，於
下列之人適用之：
一、公司法規定之公司負責人。
二、民法或其他法律規定對外代表法人之董事或理事。
三、商業登記法規定之商業負責人。
四、其他非法人團體之代表人或管理人。
前項規定之人與實際負責業務之人不同時，以實際負責業務之人
為準。
中華民國刑法第215條
（業務上文書登載不實罪）
從事業務之人，明知為不實之事項，而登載於其業務上作成之文
書，足以生損害於公眾或他人者，處3年以下有期徒刑、拘役或5
百元以下罰金。
中華民國刑法第216條
（行使偽造變造或登載不實之文書罪）
行使第210條至第215條之文書者，依偽造、變造文書或登載不實
事項或使登載不實事項之規定處斷。
附表:


司法院資訊處製作；財團法人民間司法改革基金會備份。
